---
title: "F&B Slaid PPT"
author: "F&B Dept"
date: "`r format(Sys.Date(),'%d %b %Y')`"
output: powerpoint_presentation
params:
  att.tb: att_tb
  bln: i
  bqt.tb: bqt_tb
  exp.tb: exp_tb
  part.tb: part_tb
---

```{r setup, include=FALSE}
knitr::opts_chunk$set(
	echo = FALSE,
	message = FALSE,
	warning = FALSE,
	comment = NA,
	fig.width = 6.0, fig.height = 4.5
)

library(tidyverse)
library(knitr)
library(lubridate)
library(rdrop2)

# Dataset for report ----
# att_tb <- params$att.tb
# bqt_tb <- params$bqt.tb
# exp_tb <- params$exp.tb
# part_tb <- params$part.tb
mth <- month(today()) # params$bln

# get file from drop ----
token <- readRDS("token.rds")
drop_download(path = "/wp/fb.RData",overwrite = TRUE,dtoken = token)
load("fb.RData")

bul <- case_when (mth == 1 ~ "Januari",
                  mth == 2 ~ "Februari",
                  mth == 3 ~ "March",
                  mth == 4 ~ "April",
                  mth == 5 ~ "Mei",
                  mth == 6 ~ "Jun",
                  mth == 7 ~ "Julai",
                  mth == 8 ~ "Ogos",
                  mth == 9 ~ "September",
                  mth == 10 ~ "Oktober",
                  mth == 11 ~ "November",
                  mth == 12 ~ "Disember"  
)
```

# FOOD AND BEVERAGE DEPARTMENT 
## **`r paste0(bul,"/19")`**
## MONTHLY REPORT

# ISI KANDUNGAN

1.    PENGENALAN
      DEFINISI & TANGGUNGJAWAB PERKHIDMATAN
      MAKANAN DAN MINUMAN
      
2.    CARTA ORGANISASI DAN KEDUDUKAN BAGI
      KAKITANGAN TETAP DAN PART-TIMER
      
3.    REVENUE REPORT
      HASIL KUTIPAN BAGI `r paste0(bul,"/20")`
      - BANQUET/DEWAN MAKAN PEGAWAI/RENDEVOUS
      
4.    PERBELANJAAN BULANAN DAN KOS SEMASA JABATAN
      MAKANAN DAN MINUMAN
      (STORE REQUISITION - FOOD & GENERAL)
      
5.    KESIMPULAN KESELURUHAN

# PENGENALAN
      DEFINISI & TANGGUNGJAWAB PERKHIDMATAN
      MAKANAN DAN MINUMAN

# OBJEKTIF

a.  **Mengenalpasti prestasi pendapatan, perbelanjaan dan penugasan pekerja sementara**.    
b.  **Mengetahui tahap keberkesanan kaedah dan langkah pencegahan**.    
c.  **Merangka tindakan dan pembaikkan kelemahan-kelemahan yang dikenal pasti**.      
d.  **Memperkenalkan penambahbaikkan untuk memberi nilai tambah**.    

# CARTA ORGANISASI DAN KEDUDUKAN BAGI
      KAKITANGAN TETAP DAN PART-TIMER

### Carta 1 - Penugasan Staf (Mingguan)

```{r carta-1}
att_tb %>% 
summarise("DUTY"=sum(DUTY, na.rm=TRUE),"RD"=sum(RD, na.rm=TRUE),
            "RO"=sum(RO, na.rm=TRUE),
            "RO"=sum(RO, na.rm=TRUE),"AL"=sum(AL, na.rm=TRUE),
            "EL"=sum(EL, na.rm=TRUE),"MC"=sum(MC, na.rm=TRUE),
            "PH"=sum(PH, na.rm=TRUE),"RPH"=sum(RPH, na.rm=TRUE),
            "CH"=sum(CH, na.rm=TRUE),"UPL"=sum(UPL, na.rm=TRUE),
            "CL"=sum(CL, na.rm=TRUE),"NS"=sum(NS, na.rm=TRUE),
            "AB"=sum(AB, na.rm=TRUE),"ML"=sum(ML, na.rm=TRUE),
            "RN"=sum(RN, na.rm=TRUE),"TM"=sum(TM, na.rm=TRUE)) %>%
  tidyr::gather() %>% # tidyr::gather("JENIS","JUMLAH",2:3)
  ggplot(aes(x = key, fill = key, na.rm = TRUE, y = value)) +
  geom_bar(stat="identity") +
  geom_text(aes(label=format(value,digits = 3,big.mark=",")),vjust=1.5, color="black",
            size=3.5) +
  xlab("Kategori") + ylab("Bil") +
  theme(axis.text.x=element_text(angle=90,vjust=0.5))
```

# Jadual-1

```{r}

att_tb %>% 
  mutate("MGU" = isoweek(DATE)) %>% 
  group_by(MGU) %>% 
summarise("DUTY"=sum(DUTY, na.rm=TRUE),"RD"=sum(RD, na.rm=TRUE),
            "RO"=sum(RO, na.rm=TRUE),
            "RO"=sum(RO, na.rm=TRUE),"AL"=sum(AL, na.rm=TRUE),
            "EL"=sum(EL, na.rm=TRUE),"MC"=sum(MC, na.rm=TRUE),
            "PH"=sum(PH, na.rm=TRUE),"RPH"=sum(RPH, na.rm=TRUE),
            "CH"=sum(CH, na.rm=TRUE),"UPL"=sum(UPL, na.rm=TRUE),
            "CL"=sum(CL, na.rm=TRUE),"NS"=sum(NS, na.rm=TRUE),
            "AB"=sum(AB, na.rm=TRUE),"ML"=sum(ML, na.rm=TRUE),
            "RN"=sum(RN, na.rm=TRUE),"TM"=sum(TM, na.rm=TRUE)) %>%
  kable(caption = "Penugasan Staf dan Kategori")

```

# REVENUE REPORT
      HASIL KUTIPAN BAGI `r paste0(bul,"/19")`
      - BANQUET/DEWAN MAKAN PEGAWAI/RENDEVOUS

## Jadual 2 - Pendapatan / Perbelanjaan dan Jenis (Mingguan)

```{r jadual 2}
bqt.type %>% 
  kable()
```

## Carta 2 - Bilangan Majlis dan Acara (Mingguan)

```{r carta-2}
bqt_tb %>%
  filter(month(DATE) == mth) %>%
  mutate("MGU" = isoweek(DATE),
         "JENIS" = sapply(EVENT, function (t){
           case_when (any(type(t,smr)) ~ "Seminar/Mesyuarat",
                      any(type(t,wed)) ~ "Majlis Perkahwinan",
                      any(type(t,mmr)) ~ "MMR",
                      TRUE ~ "Am")
         })) %>%
  group_by(JENIS,MGU) %>%
  summarise("NOEVENT" = n()) %>% 
  ggplot(aes(x = MGU, fill = JENIS, na.rm = TRUE, y = NOEVENT)) +
  geom_bar(stat="identity",position = position_dodge(width = 0.5)) +
  geom_text(aes(label=format(NOEVENT,digits = 3,big.mark=",")), vjust=1.6, color="black",
            size=3.5) +
  xlab("Minggu") + ylab("Bil") +
  theme(axis.text.x=element_text(angle=90,hjust=1,vjust=0.5)) +
  labs(title = "Bilangan Majlis dan Acara",
              subtitle = "(Mingguan)",
              caption = "Data source: F&B")
```

### Carta 2A - Pendapatan Majlis dan Acara (Mingguan)

```{r carta 2A}
# Revenue of Event by type
bqt_tb %>%
  filter(month(DATE) == mth) %>%
  mutate("MGU" = isoweek(DATE),
         "JENIS" = sapply(EVENT, function (t){
           case_when (any(type(t,smr)) ~ "Seminar/Mesyuarat",
                      any(type(t,wed)) ~ "Majlis Perkahwinan",
                      any(type(t,mmr)) ~ "MMR",
                      TRUE ~ "Am")
         })) %>% 
  group_by(MGU,JENIS) %>% 
  summarise("REVENUE" = sum(REVENUE, na.rm=TRUE)) %>%
  tschart(y = "REVENUE", fillvar = "JENIS")
```

### Carta 2B - Pendapatan dan Bayaran PSM (Mingguan)

```{r carta 2B}
# Revenue and Exp by Week
bqt_tb %>%
  filter(month(DATE) == mth) %>%
  inner_join(psm_tb, by = "EO") %>%
  mutate("MGU" = isoweek(DATE.x)) %>%
  group_by(MGU) %>%
  summarise("PENDAPATAN" = sum(REVENUE, na.rm=TRUE),
            "BAYARAN (PSM)" = sum(PSM * RATE * 8)) %>%
  tidyr::gather("JENIS","VALUE",2:3) %>%
  tschart(y = "VALUE", fillvar = "JENIS")
```

## PERBELANJAAN BULANAN DAN KOS SEMASA JABATAN
      MAKANAN DAN MINUMAN
      (STORE REQUISITION - FOOD & GENERAL)

### Jadual 3 - Perbelanjaan dan Jenis (Mingguan)

```{r jadual 3, eval=FALSE, include=FALSE}
exp.sum %>% 
  group_by(MGU, JENIS) %>%
  summarise("JUMLAH" = sum(JUMLAH)) %>%
  spread(JENIS,JUMLAH) %>% 
  kable()
```

### Carta 3 - Perbelanjaan dan Jenis (Mingguan)

```{r carta 3, eval=FALSE, include=FALSE}
exp.sum %>%
  group_by(JENIS,MGU) %>%
  summarise("BELANJA" = sum(JUMLAH)) %>% 
  ggplot(aes(x = factor(MGU), fill = JENIS, na.rm = TRUE, y = BELANJA)) +
  geom_bar(stat="identity",position = position_dodge(width = 0.5)) +
  geom_text(aes(label=format(BELANJA,digits = 3,big.mark=",")),
            hjust=0.1, vjust=0.5, color="black",
            size=3.5) +
  xlab("Minggu") + ylab("JUMLAH(RM)") +
  theme(axis.text.x=element_text(angle=90,hjust=1,vjust=0.5))
```

## 4.    Ringkasan Pekerja Separuh Masa

### Jadual 4 - Pekerja Separuh Masa (PSM) (Mingguan)

```{r jadual 4}

psm_tb %>%
  filter(month(DATE) == mth) %>%
  mutate("MGU" = isoweek(DATE)) %>% 
  group_by(MGU) %>% 
  summarise( "ACARA" = n(),"PSM" = sum(PSM)) %>% 
  kable()
```

### Carta 4 - Pekerja Separuh Masa (PSM) (Mingguan)

```{r carta 4}
psm_tb %>%
  filter(month(DATE) == mth) %>%
  mutate("MGU" = isoweek(DATE)) %>% 
  group_by(MGU) %>% 
  summarise("PSM" = sum(PSM), "ACARA" = n()) %>%
  tidyr::gather("JENIS","JUMLAH",2:3) %>%
  tschart(y = "JUMLAH", fillvar = "JENIS")
```

## Rumusan dan Cadangan

# Terima Kasih