---
title: "Laporan F&B"
author: "Nurul Amira Najwa"
date: "`r Sys.Date()`"
output: word_document
params:
  att.tb: att_tb
  bln: i
  bqt.tb: bqt_tb
  df.tb: df_tb
  exp.tb: exp_tb
  psm.tb: psm_tb
---

```{r setup, include=FALSE}
knitr::opts_chunk$set(
	echo = FALSE,
	message = FALSE,
	warning = FALSE,
	comment = NA,
	fig.width = 5.0, fig.height = 4.5
)

# Init ----
library(tidyverse)
library(knitr)
library(lubridate)

# Dataset for report ----
att_tb <- params$att.tb
bqt_tb <- params$bqt.tb
exp_tb <- params$exp.tb
psm_tb <- params$psm.tb
df_tb <- params$df.tb
mth <- params$bln

bul <- case_when (mth == 1 ~ "Januari",
                  mth == 2 ~ "Februari",
                  mth == 3 ~ "March",
                  mth == 4 ~ "April",
                  mth == 5 ~ "Mei",
                  mth == 6 ~ "Jun",
                  mth == 7 ~ "Julai",
                  mth == 8 ~ "Ogos",
                  mth == 9 ~ "September",
                  mth == 10 ~ "Oktober",
                  mth == 11 ~ "November",
                  mth == 12 ~ "Disember"  
)

# Fun chart ----
tschart <- function(df, xvar = "MGU", yvar = "RD",
                    fillvar = "factor(MGU)") {
  ggplot(df,
         aes_string(x = xvar, y = yvar, fill = fillvar, na.rm = TRUE),
         environment = environment()) + 
    geom_bar(stat="identity",position = position_dodge(width = 0.5)) +
    geom_text(aes_string(label=format(yvar,digits = 3,big.mark=",")), hjust=0.1,
              vjust=0.5, color="black",size=3.5) +
    xlab("Minggu") + ylab(yvar) +
    theme(axis.text.x=element_text(angle=90,hjust=1,vjust=0.5)) +
    guides(fill=guide_legend(title="Minggu"))
}

# Fun type ----

patt <- function(x){
  df_tb %>% 
  filter(cat == x) %>% 
    select(item)
}

# pattern
sta <- patt("sta")$item
bev  <- patt("bev")$item
smr <- patt("smr")$item
wed <- patt("wed")$item
mmr <- patt("mmr")$item

type <- function(txt,pattern){
  txt <- tolower(txt)
  term <- str_replace_all(txt, " ","|")
  lapply(term, function(x) str_detect(pattern, x)) %>% unlist()
}
```
```{r pre-process}

# banquet summary ----
bqt.sum <- bqt_tb %>%
  inner_join(psm_tb, by = "EO") %>% 
  filter(month(DATE.x) == mth) %>% 
  mutate("MGU" = isoweek(DATE.x),
         "JENIS" = sapply(EVENT.x, function (t){
           case_when (any(type(t,smr)) ~ "Seminar/Mesyuarat",
                      any(type(t,wed)) ~ "Majlis Perkahwinan",
                      any(type(t,mmr)) ~ "MMR",
                      TRUE ~ "Am")
         }),
         "RATE" = case_when(JENIS == "MMR" ~ 9,
                            TRUE ~ 8)) %>%
  group_by(MGU,JENIS) %>%
  summarise("PENDAPATAN" = sum(REVENUE, na.rm=TRUE),
            "PERBELANJAAN" = sum(PSM * RATE * 8, na.rm=TRUE),
            "NOEVENT" = n())

bqt.type <- bqt.sum %>% 
  group_by(JENIS) %>% 
  summarise("JLH" = sum(PENDAPATAN))

bqt.net <- sum(bqt.sum$PENDAPATAN) - sum(bqt.sum$PERBELANJAAN)

# Staf summary ----
part.sum <- psm_tb %>%
  filter(month(DATE) == mth) %>%
  summarise( "ACARA" = n(),"PSM" = sum(PSM))

# Exp summary ----
exp.sum <- exp_tb %>%
  filter(month(DATE) == mth) %>% 
  mutate("MGU" = isoweek(DATE),
         "JUMLAH" = QTY * PRICE,
         "JENIS" = sapply(exp_tb$ITEM, function (t){
           case_when (any(type(t,sta)) ~ "ALAT TULIS",
                      any(type(t,bev)) ~ "MAKANAN & MINUMAN",
                      TRUE ~ "AM")
         })) %>% 
  group_by(MGU, JENIS) %>%
  summarise("JUMLAH" = sum(JUMLAH))

exp.type <- summarise(group_by(exp.sum,JENIS),"jlh" = sum(JUMLAH))
```

## Ringkasan Eksekutif

@.   Jumlah pendapatan bagi bulan `r bul` adalah **`r paste("RM",format(sum(bqt.sum$PENDAPATAN),digits = 3,big.mark=","))`**. [Jumlah keseluruhan](#Penyata-Bankuet) setiap kategori iaitu `r paste(tolower(bqt.type$JENIS[1]),"( RM",format(bqt.type$JLH[1],digits = 3,big.mark=","),")")`,  `r paste(tolower(bqt.type$JENIS[2]),"( RM",format(bqt.type$JLH[2],digits = 3,big.mark=","),")")`,`r paste(tolower(bqt.type$JENIS[3]),"( RM",format(bqt.type$JLH[3],digits = 3,big.mark=","),")")` dan `r paste(tolower(bqt.type$JENIS[4]),"( RM",format(bqt.type$JLH[4],digits = 3,big.mark=","),")")`. Jumlah bayaran tuntutan Pekerja Separuh-masa (PSM) (perbelanjaan) adalah **`r paste("RM",format(sum(bqt.sum$PERBELANJAAN),digits = 3,big.mark=","))`**. Pendapatan bersih bagi bulan `r bul` adalah **`r paste("RM",format(bqt.net,digits = 3,big.mark=","))`**. Kategori **`r tolower(bqt.sum$JENIS[which.max(bqt.sum$PENDAPATAN)])`** mencatatkan hasil tertinggi (mingguan) iaitu berjumlah **`r paste("RM",format(max(bqt.sum$PENDAPATAN),digits = 3,big.mark=","))`**. Jumlah terendah (mingguan) iaitu **`r paste("RM",format(min(bqt.sum$PENDAPATAN),digits = 3,big.mark=","))`** untuk kategori **`r tolower(bqt.sum$JENIS[which.min(bqt.sum$PENDAPATAN)])`**. Nisbah **Pendapatan atas Perbelanjaan (RM) ** adalah **`r round(sum(bqt.sum$PENDAPATAN)/sum(bqt.sum$PERBELANJAAN),digits = 1)` untuk setiap RM 1**.

@.	[Perbelanjaan keseluruhan jabatan F&B](#Penyata-Perbelanjaan) adalah **`r paste("RM",format(sum(exp.sum$JUMLAH),digits = 3, big.mark =","))`** di mana jumlah bagi **`r tolower(exp.type$JENIS[1])`** adalah **`r paste("RM",format(exp.type$jlh[1],digits = 3,big.mark = ","))`**, **`r tolower(exp.type$JENIS[2])`** adalah **`r paste("RM",format(exp.type$jlh[2],digits = 3,big.mark = ","))`** dan **`r tolower(exp.type$JENIS[3])`** adalah **`r paste("RM",format(exp.type$jlh[3],digits = 3,big.mark = ","))`**.

@.  [Penglibatan PSM](#Ringkasan-Pekerja-Separuh-Masa) adalah seramai **`r part.sum$PSM`** orang dan jumlah acara adalah **`r part.sum$ACARA`**. Oleh itu, purata **PSM terhadap Acara (Bil)** adalah **`r format(part.sum$PSM/part.sum$ACARA,digits = 2)`** PSM untuk setiap acara.	Bilangan staf yang melepaskan jawatan **`r paste("(",sum(att_tb$RN, na.rm = TRUE),")")`** dan ditamatkan **`r paste("(",sum(att_tb$TM, na.rm = TRUE),")")`** orang.

## Penugasan Staf (Keseluruhan)

```{r staf summary}
ts <- att_tb %>%
  filter(month(DATE) == mth) %>% 
  mutate("MGU" = isoweek(DATE)) %>% 
  group_by(MGU) %>% 
  summarise("DUTY"=sum(DUTY, na.rm=TRUE),"RD"=sum(RD, na.rm=TRUE),
            "RO"=sum(RO, na.rm=TRUE),
            "RO"=sum(RO, na.rm=TRUE),"AL"=sum(AL, na.rm=TRUE),
            "EL"=sum(EL, na.rm=TRUE),"MC"=sum(MC, na.rm=TRUE),
            "PH"=sum(PH, na.rm=TRUE),"RPH"=sum(RPH, na.rm=TRUE),
            "CH"=sum(CH, na.rm=TRUE),"UPL"=sum(UPL, na.rm=TRUE),
            "CL"=sum(CL, na.rm=TRUE),"NS"=sum(NS, na.rm=TRUE),
            "AB"=sum(AB, na.rm=TRUE),"ML"=sum(ML, na.rm=TRUE),
            "RN"=sum(RN, na.rm=TRUE),"TM"=sum(TM, na.rm=TRUE))
```

# Jadual-1 Penugasan Staf (Mingguan)

```{r}

ts %>% 
  group_by(MGU) %>% 
summarise("DUTY"=sum(DUTY, na.rm=TRUE),"RD"=sum(RD, na.rm=TRUE),
            "RO"=sum(RO, na.rm=TRUE),
            "RO"=sum(RO, na.rm=TRUE),"AL"=sum(AL, na.rm=TRUE),
            "EL"=sum(EL, na.rm=TRUE),"MC"=sum(MC, na.rm=TRUE),
            "PH"=sum(PH, na.rm=TRUE),"RPH"=sum(RPH, na.rm=TRUE),
            "CH"=sum(CH, na.rm=TRUE),"UPL"=sum(UPL, na.rm=TRUE),
            "CL"=sum(CL, na.rm=TRUE),"NS"=sum(NS, na.rm=TRUE),
            "AB"=sum(AB, na.rm=TRUE),"ML"=sum(ML, na.rm=TRUE),
            "RN"=sum(RN, na.rm=TRUE),"TM"=sum(TM, na.rm=TRUE)) %>%
  kable()

```

### Carta 1 - Penugasan Staf (Mingguan)

```{r carta-1}
ts %>% 
summarise("DUTY"=sum(DUTY, na.rm=TRUE),"RD"=sum(RD, na.rm=TRUE),
            "RO"=sum(RO, na.rm=TRUE),
            "RO"=sum(RO, na.rm=TRUE),"AL"=sum(AL, na.rm=TRUE),
            "EL"=sum(EL, na.rm=TRUE),"MC"=sum(MC, na.rm=TRUE),
            "PH"=sum(PH, na.rm=TRUE),"RPH"=sum(RPH, na.rm=TRUE),
            "CH"=sum(CH, na.rm=TRUE),"UPL"=sum(UPL, na.rm=TRUE),
            "CL"=sum(CL, na.rm=TRUE),"NS"=sum(NS, na.rm=TRUE),
            "AB"=sum(AB, na.rm=TRUE),"ML"=sum(ML, na.rm=TRUE),
            "RN"=sum(RN, na.rm=TRUE),"TM"=sum(TM, na.rm=TRUE)) %>%
  tidyr::gather() %>% # tidyr::gather("JENIS","JUMLAH",2:3)
  ggplot(aes(x = key, fill = key, na.rm = TRUE, y = value)) +
  geom_bar(stat="identity") +
  geom_text(aes(label=format(value,digits = 3,big.mark=",")),vjust=1.5, color="black",
            size=3.5) +
  xlab("Kategori") + ylab("Bil") +
  theme(axis.text.x=element_text(angle=90,vjust=0.5))
```

### Carta 1A - DUTY

```{r carta-1AB}
if (any(ts[,"DUTY"]!=0)){
  ts %>%
  tschart(y = "DUTY")
}
```

### Carta 1B - RD

```{r carta-1A}
if (any(ts[,"RD"]!=0)){
  ts %>%
  tschart(y = "RD")
}
```

### Carta 1C - RO

```{r carta-1B}
if (any(ts[,"RO"]!=0)){
  ts %>%
  tschart(y = "RO")
}
```

### Carta 1D - AL

```{r carta-1C}
if (any(ts[,"AL"]!=0)){
  ts %>%
  tschart(y = "AL")
}
```

### Carta 1E - EL

```{r carta-1D}
if (any(ts[,"EL"]!=0)){
  ts %>%
  tschart(y = "EL")
}
```

### Carta 1F - MC

```{r carta-1E}
if (any(ts[,"MC"]!=0)){
  ts %>%
  tschart(y = "MC")
}
```

### Carta 1G - PH

```{r carta-1F}
if (any(ts[,"PH"]!=0)){
  ts %>%
  tschart(y = "PH")
}
```

### Carta 1H - RPH

```{r carta-1G}
if (any(ts[,"RPH"]!=0)){
  ts %>%
  tschart(y = "RPH")
}
```

### Carta 1I - CH

```{r carta-1H}
if (any(ts[,"CH"]!=0)){
  ts %>%
  tschart(y = "CH")
}
```

### Carta 1J - UPL

```{r carta-1I}
if (any(ts[,"UPL"]!=0)){
  ts %>%
  tschart(y = "UPL")
}
```

### Carta 1M - AB

```{r carta-1L}
if (any(ts[,"AB"]!=0)){
  ts %>%
  tschart(y = "AB")
}
```

### Carta 1N - ML

```{r carta-1M}
if (any(ts[,"ML"]!=0)){
  ts %>%
  tschart(y = "ML")
}
```

### Carta 1O - RN

```{r carta-1N}
if (any(ts[,"RN"]!=0)){
  ts %>%
  tschart(y = "RN")
}
```

### Carta 1P - TM

```{r carta-1O}
if (any(ts[,"TM"]!=0)){
  ts %>%
  tschart(y = "TM")
}
```

## 2.    Penyata Bankuet

### Jadual 2 - Pendapatan / Perbelanjaan dan Jenis (Mingguan)

```{r jadual 2}
bqt.sum %>% 
  group_by(JENIS) %>%
  summarise("PENDAPATAN" = round(sum(PENDAPATAN, na.rm=TRUE),0), 
            "PERBELANJAAN" = round(sum(PERBELANJAAN, na.rm=TRUE),0),
            "NET" = sum(PENDAPATAN - PERBELANJAAN)) %>%
  knitr::kable(digits = 2)
```

### Carta 2 - Pendapatan dan Perbelanjaan (Mingguan)

```{r carta 2}
# Revenue and Exp by Week
bqt.sum %>%
  group_by(MGU) %>%
  summarise("PENDAPATAN" = round(sum(PENDAPATAN, na.rm=TRUE),0),
            "PERBELANJAAN" = round(sum(PERBELANJAAN, na.rm=TRUE),0),
            "NET" = PENDAPATAN - PERBELANJAAN) %>% 
  tidyr::gather(JENIS,VALUE,2:4) %>%
  ggplot(aes(x = MGU, fill = JENIS, na.rm = TRUE, y = VALUE)) +
  geom_bar(stat="identity",position = position_dodge(width = 0.5)) +
  geom_text(aes(label=format(VALUE,digits = 3,big.mark=",")), vjust=1.6, color="black",
            size=3.5) +
  xlab("Minggu") + ylab("JUMLAH (RM)") +
  theme(axis.text.x=element_text(angle=90,hjust=1,vjust=0.5))
```

### Carta 2A - Bilangan Majlis dan Acara (Mingguan)

```{r carta-2A}
bqt.sum %>%
  group_by(JENIS,MGU,NOEVENT) %>%
  ggplot(aes(x = MGU, fill = JENIS, na.rm = TRUE, y = NOEVENT)) +
  geom_bar(stat="identity",position = position_dodge(width = 0.5)) +
  geom_text(aes(label=format(NOEVENT,digits = 3,big.mark=",")), vjust=1.6, color="black",
            size=3.5) +
  xlab("Minggu") + ylab("Bil") +
  theme(axis.text.x=element_text(angle=90,hjust=1,vjust=0.5))
```

### Carta 2B - Pendapatan Majlis dan Acara (Mingguan)

```{r carta 2B}
# Revenue of Event by type
bqt.sum %>%
  group_by(MGU,JENIS) %>% 
  summarise("PENDAPATAN" = round(sum(PENDAPATAN, na.rm=TRUE),digits = 0)) %>%
  tschart(y = "PENDAPATAN", fillvar = "JENIS")
```

### Carta 2C - Perbelanjaan Majlis dan Acara (Mingguan)

```{r carta 2C}
# Revenue of Event by type
bqt.sum %>%
  group_by(MGU,JENIS) %>% 
  summarise("PERBELANJAAN" = round(sum(PERBELANJAAN, na.rm=TRUE),digits = 0)) %>%
  tschart(y = "PERBELANJAAN", fillvar = "JENIS")
```

## 3.    Penyata Perbelanjaan

### Jadual 3 - Perbelanjaan dan Jenis (Mingguan)

```{r jadual 3}
exp.sum %>% 
  group_by(MGU, JENIS) %>%
  summarise("JUMLAH" = sum(JUMLAH)) %>%
  spread(JENIS,JUMLAH) %>% 
  kable()
```

### Carta 3 - Perbelanjaan dan Jenis (Mingguan)

```{r carta 3}
exp.sum %>%
  group_by(JENIS,MGU) %>%
  summarise("BELANJA" = sum(JUMLAH)) %>% 
  ggplot(aes(x = factor(MGU), fill = JENIS, na.rm = TRUE, y = BELANJA)) +
  geom_bar(stat="identity",position = position_dodge(width = 0.5)) +
  geom_text(aes(label=format(BELANJA,digits = 3,big.mark=",")),
            hjust=0.1, vjust=0.5, color="black",
            size=3.5) +
  xlab("Minggu") + ylab("JUMLAH(RM)") +
  theme(axis.text.x=element_text(angle=90,hjust=1,vjust=0.5))
```

## 4.    Ringkasan Pekerja Separuh Masa

### Jadual 4 - Pekerja Separuh Masa (PSM) (Mingguan)

```{r jadual 4}

psm_tb %>%
  filter(month(DATE) == mth) %>%
  mutate("MGU" = isoweek(DATE)) %>% 
  group_by(MGU) %>% 
  summarise( "ACARA" = n(),"PSM" = sum(PSM)) %>% 
  knitr::kable()
```

### Carta 4 - Pekerja Separuh Masa (PSM) (Mingguan)

```{r carta 4}
psm_tb %>%
  filter(month(DATE) == mth) %>%
  mutate("MGU" = isoweek(DATE)) %>% 
  group_by(MGU) %>% 
  summarise("PSM" = sum(PSM), "ACARA" = n()) %>%
  tidyr::gather("JENIS","JUMLAH",2:3) %>%
  tschart(y = "JUMLAH", fillvar = "JENIS")
```

## Rumusan dan Cadangan

