---
title: "Laporan F&B"
author: "Nurul Amira Najwa"
date: "`r Sys.Date()`"
output: word_document
params:
  att.tb: att_tb
  bln: i
  bqt.tb: bqt_tb
  exp.tb: exp_tb
  part.tb: part_tb
---

```{r setup, include=FALSE}
knitr::opts_chunk$set(
	echo = FALSE,
	message = FALSE,
	warning = FALSE,
	comment = NA,
	fig.width = 5.0, fig.height = 4.5
)

# Init ----

library(tidyverse)
library(knitr)
library(lubridate)

# Dataset for report ----
# att_tb <- params$att.tb
# bqt_tb <- params$bqt.tb
# exp_tb <- params$exp.tb
# part_tb <- params$part.tb
mth <- 9 #params$bln

load("fb.RData")

bul <- case_when (mth == 1 ~ "Januari",
                  mth == 2 ~ "Februari",
                  mth == 3 ~ "March",
                  mth == 4 ~ "April",
                  mth == 5 ~ "Mei",
                  mth == 6 ~ "Jun",
                  mth == 7 ~ "Julai",
                  mth == 8 ~ "Ogos",
                  mth == 9 ~ "September",
                  mth == 10 ~ "Oktober",
                  mth == 11 ~ "November",
                  mth == 12 ~ "Disember"  
)

# Fun chart ----
tschart <- function(df, xvar = "MGU", yvar = "RD",
                    fillvar = "factor(MGU)") {
  ggplot(df,
         aes_string(x = xvar, y = yvar, fill = fillvar, na.rm = TRUE),
         environment = environment()) + 
    geom_bar(stat="identity",position = position_dodge(width = 0.5)) +
    geom_text(aes_string(label=format(yvar,digits = 3,big.mark=",")), hjust=0.1,
              vjust=0.5, color="black",size=3.5) +
    xlab("Minggu") + ylab(yvar) +
    theme(axis.text.x=element_text(angle=90,hjust=1,vjust=0.5)) +
    guides(fill=guide_legend(title="Minggu"))
}

# Fun type ----
sta <- c("pencil","pad","pen","marker","box","envelope","examination",
         "note","stapler","clip","rubber", "band","projektor","form",
         "pensil","board","white","klip","kertas","pemadam","borang",
         "buku","catatan","kotak","plastik","plastic","sampah","paper")

bev <- c("water","mineral","bottle","sweet","tea","coffee","jus","napkin",
         "air","minuman","botol","gula","susu","krim","teh","kopi","dinner",
         "buah","kacang","peanut","sugar","carton","karton","juice","lunch",
         "cordial","kordial","sirap","syrup","lemon","limau","maruku","kucing",
         "sack","pack","nescafe","fruit","milk","creamer","diary","sachet")

# Seminar/Bengkel/Mesyuarat/hospitaliti
smr <- c("seminar","meeting","product","presentation","persembahan","breakfast","iftar",
         "lunch","dinner","makan","bash","birthday","executive","talk","luncheon",
         "discussion","circle","preview","courtesy","kunjungan","minister","deputy",
         "perbincangan","eksesais","food","tasting","update","kempen","board","koordinasi",
         "chief","launch","pelancaran","demonstration","workshop","lab","bengkel",
         "makmal","session","review","tetamu","guest","foreign","army","navy","air",
         "conference","ulang","tahun","jadi","hari","group","company","syarikat")

# Majlis Perkahwinan
wed <- c("perkahwinan","wedding","reception","resepsi","pertunangan","akikah")

# MMR
mmr <- c("mess","night","regimental","rejimental","beradat","santapan","agong")

type <- function(txt,pattern){
  txt <- tolower(txt)
  term <- str_replace_all(txt, " ","|")
  lapply(term, function(x) str_detect(pattern, x)) %>% unlist()
}
```

```{r pre-process}

# banquet summary ----
try(
bqt.sum <- bqt_tb %>%
  inner_join(part_tb, by = "EO") %>%
  filter(month(DATE.x) == mth) %>% 
  mutate("MGU" = isoweek(DATE.x),
         "JENIS" = sapply(EVENT, function (t){
           case_when (any(type(t,smr)) ~ "Seminar/Mesyuarat",
                      any(type(t,wed)) ~ "Majlis Perkahwinan",
                      any(type(t,mmr)) ~ "MMR",
                      TRUE ~ "Am")
         })) %>%
  group_by(MGU,JENIS) %>%
  summarise("PENDAPATAN" = sum(REVENUE, na.rm=TRUE),
            "PERBELANJAAN" = sum(QTY * PRICE * 8))
)

try({
bqt.type <- bqt.sum %>% 
  group_by(JENIS) %>% 
  summarise("JLH" = sum(PENDAPATAN))

bqt.net <- sum(bqt.sum$PENDAPATAN) - sum(bqt.sum$PERBELANJAAN)}
)

# Staf summary ----
part.sum <- part_tb %>%
  filter(month(DATE) == mth) %>% 
  summarise( "ACARA" = n(),"PSM" = sum(QTY))

# Exp summary ----
exp.sum <- exp_tb %>%
  filter(month(DATE) == 9) %>% 
  mutate("MGU" = isoweek(DATE),
         "JUMLAH" = QTY * PRICE,
         "JENIS" = sapply(exp_tb$ITEM, function (t){
           case_when (any(type(t,sta)) ~ "ALAT TULIS",
                      any(type(t,bev)) ~ "MAKANAN & MINUMAN",
                      TRUE ~ "AM")
         })) %>% 
  group_by(MGU, JENIS) %>%
  summarise("JUMLAH" = sum(JUMLAH))

exp.type <- summarise(group_by(exp.sum,JENIS),"jlh" = sum(JUMLAH))
```

## Ringkasan Eksekutif

@.  Penglibatan PSM adalah seramai **`r part.sum$PSM`** orang dan jumlah acara adalah **`r part.sum$ACARA`**. Oleh itu, purata **PSM terhadap Acara (Bil)** adalah **`r format(part.sum$PSM/part.sum$ACARA,digits = 2)`** PSM untuk setiap acara.	Bilangan staf yang melepaskan jawatan **`r paste("(",sum(att_tb$RN, na.rm = TRUE),")")`** dan ditamatkan **`r paste("(",sum(att_tb$TM, na.rm = TRUE),")")`** orang.

@.	Perbelanjaan keseluruhan jabatan F&B adalah **`r paste("RM",format(sum(exp.sum$JUMLAH),digits = 3, big.mark =","))`** di mana jumlah bagi **`r tolower(exp.type$JENIS[1])`** adalah **`r paste("RM",format(exp.type$jlh[1],digits = 3,big.mark = ","))`**, **`r tolower(exp.type$JENIS[2])`** adalah **`r paste("RM",format(exp.type$jlh[2],digits = 3,big.mark = ","))`** dan **`r tolower(exp.type$JENIS[3])`** adalah **`r paste("RM",format(exp.type$jlh[3],digits = 3,big.mark = ","))`**.

## Kehadiran Staf

```{r staf summary}
ts <- att_tb %>%
  filter(month(DATE) == mth) %>% 
  mutate("MGU" = isoweek(DATE)) %>% 
  group_by(MGU) %>% 
  summarise("DUTY"=sum(DUTY, na.rm=TRUE),"RD"=sum(RD, na.rm=TRUE),
            "RO"=sum(RO, na.rm=TRUE),
            "RO"=sum(RO, na.rm=TRUE),"AL"=sum(AL, na.rm=TRUE),
            "EL"=sum(EL, na.rm=TRUE),"MC"=sum(MC, na.rm=TRUE),
            "PH"=sum(PH, na.rm=TRUE),"RPH"=sum(RPH, na.rm=TRUE),
            "CH"=sum(CH, na.rm=TRUE),"UPL"=sum(UPL, na.rm=TRUE),
            "PL"=sum(PL, na.rm=TRUE),"HD"=sum(HD, na.rm=TRUE),
            "AB"=sum(AB, na.rm=TRUE),"ML"=sum(ML, na.rm=TRUE),
            "RN"=sum(RN, na.rm=TRUE),"TM"=sum(TM, na.rm=TRUE))
```

# Jadual-1

```{r}

ts %>% 
  group_by(MGU) %>% 
  summarise("DUTY"=sum(DUTY, na.rm=TRUE),"RD"=sum(RD, na.rm=TRUE),
            "RO"=sum(RO, na.rm=TRUE),
            "RO"=sum(RO, na.rm=TRUE),"AL"=sum(AL, na.rm=TRUE),
            "EL"=sum(EL, na.rm=TRUE),"MC"=sum(MC, na.rm=TRUE),
            "PH"=sum(PH, na.rm=TRUE),"RPH"=sum(RPH, na.rm=TRUE),
            "CH"=sum(CH, na.rm=TRUE),"UPL"=sum(UPL, na.rm=TRUE),
            "PL"=sum(PL, na.rm=TRUE),"HD"=sum(HD, na.rm=TRUE),
            "AB"=sum(AB, na.rm=TRUE),"ML"=sum(ML, na.rm=TRUE),
            "RN"=sum(RN, na.rm=TRUE),"TM"=sum(TM, na.rm=TRUE)) %>%
  kable()

```

### Carta 1 - Penugasan

```{r carta-1}
ts %>% 
  summarise("DUTY"=sum(DUTY, na.rm=TRUE),"RD"=sum(RD, na.rm=TRUE),
            "RO"=sum(RO, na.rm=TRUE),
            "RO"=sum(RO, na.rm=TRUE),"AL"=sum(AL, na.rm=TRUE),
            "EL"=sum(EL, na.rm=TRUE),"MC"=sum(MC, na.rm=TRUE),
            "PH"=sum(PH, na.rm=TRUE),"RPH"=sum(RPH, na.rm=TRUE),
            "CH"=sum(CH, na.rm=TRUE),"UPL"=sum(UPL, na.rm=TRUE),
            "PL"=sum(PL, na.rm=TRUE),"HD"=sum(HD, na.rm=TRUE),
            "AB"=sum(AB, na.rm=TRUE),"ML"=sum(ML, na.rm=TRUE),
            "RN"=sum(RN, na.rm=TRUE),"TM"=sum(TM, na.rm=TRUE)) %>%
  tidyr::gather() %>% # tidyr::gather("JENIS","JUMLAH",2:3)
  ggplot(aes(x = key, fill = key, na.rm = TRUE, y = value)) +
  geom_bar(stat="identity") +
  geom_text(aes(label=format(value,digits = 3,big.mark=",")),vjust=1.5, color="black",
            size=3.5) +
  xlab("Kategori") + ylab("Bil") +
  theme(axis.text.x=element_text(angle=90,vjust=0.5))
```

### Carta 1A - DUTY

```{r carta-1AB}
if (any(ts[,"DUTY"]!=0)){
  ts %>%
  tschart(y = "DUTY")
}
```

### Carta 1B - RD

```{r carta-1A}
if (any(ts[,"RD"]!=0)){
  ts %>%
  tschart(y = "RD")
}
```

### Carta 1C - RO

```{r carta-1B}
if (any(ts[,"RO"]!=0)){
  ts %>%
  tschart(y = "RO")
}
```

### Carta 1D - AL

```{r carta-1C}
if (any(ts[,"AL"]!=0)){
  ts %>%
  tschart(y = "AL")
}
```

### Carta 1E - EL

```{r carta-1D}
if (any(ts[,"EL"]!=0)){
  ts %>%
  tschart(y = "EL")
}
```

### Carta 1F - MC

```{r carta-1E}
if (any(ts[,"MC"]!=0)){
  ts %>%
  tschart(y = "MC")
}
```

### Carta 1G - PH

```{r carta-1F}
if (any(ts[,"PH"]!=0)){
  ts %>%
  tschart(y = "PH")
}
```

### Carta 1H - RPH

```{r carta-1G}
if (any(ts[,"RPH"]!=0)){
  ts %>%
  tschart(y = "RPH")
}
```

### Carta 1I - CH

```{r carta-1H}
if (any(ts[,"CH"]!=0)){
  ts %>%
  tschart(y = "CH")
}
```

### Carta 1J - UPL

```{r carta-1I}
if (any(ts[,"UPL"]!=0)){
  ts %>%
  tschart(y = "UPL")
}
```

### Carta 1K - PL

```{r carta-1J}
if (any(ts[,"PL"]!=0)){
  ts %>%
  tschart(y = "PL")
}
```
### Carta 1L - HD

```{r carta-1K}
if (any(ts[,"HD"]!=0)){
  ts %>%
  tschart(y = "HD")
}
```

### Carta 1M - AB

```{r carta-1L}
if (any(ts[,"AB"]!=0)){
  ts %>%
  tschart(y = "AB")
}
```

### Carta 1N - ML

```{r carta-1M}
if (any(ts[,"ML"]!=0)){
  ts %>%
  tschart(y = "ML")
}
```

### Carta 1O - RN

```{r carta-1N}
if (any(ts[,"RN"]!=0)){
  ts %>%
  tschart(y = "RN")
}
```

### Carta 1P - TM

```{r carta-1O}
if (any(ts[,"TM"]!=0)){
  ts %>%
  tschart(y = "TM")
}
```

## 2.    Penyata Bankuet

### Jadual 2 - Pendapatan / Perbelanjaan dan Jenis (Mingguan)

```{r jadual 2}
bqt.sum %>% 
  group_by(JENIS) %>%
  summarise("PENDAPATAN" = sum(PENDAPATAN), "PERBELANJAAN" = sum(PERBELANJAAN),
            "NET" = sum(PENDAPATAN - PERBELANJAAN)) %>%
  kable()
```

### Carta 2 - Bilangan Majlis dan Acara (Mingguan)

```{r carta-2}
bqt_tb %>%
  filter(month(DATE) == mth) %>%
  mutate("MGU" = isoweek(DATE),
         "JENIS" = sapply(EVENT, function (t){
           case_when (any(type(t,smr)) ~ "Seminar/Mesyuarat",
                      any(type(t,wed)) ~ "Majlis Perkahwinan",
                      any(type(t,mmr)) ~ "MMR",
                      TRUE ~ "Am")
         })) %>%
  group_by(JENIS,MGU) %>%
  summarise("NOEVENT" = n()) %>% 
  ggplot(aes(x = MGU, fill = JENIS, na.rm = TRUE, y = NOEVENT)) +
  geom_bar(stat="identity",position = position_dodge(width = 0.5)) +
  geom_text(aes(label=format(NOEVENT,digits = 3,big.mark=",")), vjust=1.6, color="black",
            size=3.5) +
  xlab("Minggu") + ylab("Bil") +
  theme(axis.text.x=element_text(angle=90,hjust=1,vjust=0.5))

```

### Carta 2A - Pendapatan Majlis dan Acara (Mingguan)

```{r carta 2A}
# Revenue of Event by type
bqt_tb %>%
  filter(month(DATE) == mth) %>%
  mutate("MGU" = isoweek(DATE),
         "JENIS" = sapply(EVENT, function (t){
           case_when (any(type(t,smr)) ~ "Seminar/Mesyuarat",
                      any(type(t,wed)) ~ "Majlis Perkahwinan",
                      any(type(t,mmr)) ~ "MMR",
                      TRUE ~ "Am")
         })) %>% 
  group_by(MGU,JENIS) %>% 
  summarise("REVENUE" = sum(REVENUE, na.rm=TRUE)) %>%
  tschart(y = "REVENUE", fillvar = "JENIS")
```

### Carta 2B - Pendapatan dan Bayaran PSM (Mingguan)

```{r carta 2B}
# Revenue and Exp by Week
bqt_tb %>%
  filter(month(DATE) == mth) %>%
  inner_join(part_tb, by = "EO") %>%
  mutate("MGU" = isoweek(DATE.x)) %>%
  group_by(MGU) %>%
  summarise("PENDAPATAN" = sum(REVENUE, na.rm=TRUE),
            "BAYARAN (PSM)" = sum(QTY * PRICE * 8)) %>%
  tidyr::gather("JENIS","VALUE",2:3) %>%
  tschart(y = "VALUE", fillvar = "JENIS")
```

## 3.    Penyata Perbelanjaan

### Jadual 3 - Perbelanjaan dan Jenis (Mingguan)

```{r jadual 3}
exp.sum %>% 
  group_by(MGU, JENIS) %>%
  summarise("JUMLAH" = sum(JUMLAH)) %>%
  spread(JENIS,JUMLAH) %>% 
  kable()
```

### Carta 3 - Perbelanjaan dan Jenis (Mingguan)

```{r carta 3}
exp.sum %>%
  group_by(JENIS,MGU) %>%
  summarise("BELANJA" = sum(JUMLAH)) %>% 
  ggplot(aes(x = factor(MGU), fill = JENIS, na.rm = TRUE, y = BELANJA)) +
  geom_bar(stat="identity",position = position_dodge(width = 0.5)) +
  geom_text(aes(label=format(BELANJA,digits = 3,big.mark=",")),
            hjust=0.1, vjust=0.5, color="black",
            size=3.5) +
  xlab("Minggu") + ylab("JUMLAH(RM)") +
  theme(axis.text.x=element_text(angle=90,hjust=1,vjust=0.5))
```

## 4.    Ringkasan Pekerja Separuh Masa

### Jadual 4 - Pekerja Separuh Masa (PSM) (Mingguan)

```{r jadual 4}

part_tb %>%
  filter(month(DATE) == mth) %>%
  mutate("MGU" = isoweek(DATE)) %>% 
  group_by(MGU) %>% 
  summarise( "ACARA" = n(),"PSM" = sum(QTY)) %>% 
  kable()
```

### Carta 4 - Pekerja Separuh Masa (PSM) (Mingguan)

```{r carta 4}
part_tb %>%
  filter(month(DATE) == mth) %>%
  mutate("MGU" = isoweek(DATE)) %>% 
  group_by(MGU) %>% 
  summarise("PSM" = sum(QTY), "ACARA" = n()) %>%
  tidyr::gather("JENIS","JUMLAH",2:3) %>%
  tschart(y = "JUMLAH", fillvar = "JENIS")
```

## Rumusan dan Cadangan

